

Cristina Valcuende

Web Designer & Developer

### Contact

- 676623205
- crisvalcu@hotmail.com
- www.crisvalcu.com
- O c/ La Reina de África 2 28018 Madrid

### **About Me**

Mi nombre es Cristina Valcuende Caballero. Viví mi infancia en un pequeño pueblo llamado Renedo de Valderaduey (León). Nací el 20 de marzo de 1980. Desde que tuve uso de razón supe que quería dedicarme a una profesión que me permitiera sacar todo mi potencial artístico. Me he dedicado al diseño, patronaje y confección de moda especializándome en Sastrería Histórica. Actualmente soy creadora de webs personales y estoy en una etapa profesional en la cual estoy reinventándome con el fin de cambiar de industria. Lo que realmente quiero es ser creadora contenido y arte digital en todas sus facetas. Desarrollo nuevas habilidades asistiendo a formaciones como "confección, desarrollo y publicación web" con Certificado Profesional.

# Education

- Técnico Superior Administración y
   Finanzas 2010 2012
   I.E.S. Vallecas Magerit Madrid
- Técnico Superior Procesos de Confección Industrial 2003 y
   Técnico Superior Patronista 2002 I.E.S. Sta. Engracia Madrid
- B.U.P y C.O.U 2002
   I.B. Tirso de Molina Madrid

# Qualifications

- Confección y Publicación de Páginas Web,
   CMS y E-Commerce "CFTIC" 2022 2023
   Planificar y publicar páginas web con criterios de usabilidad. Integración de proyectos web, contenidos multimedia y dotación de interactividad. Una vez finalizado el proyecto en local, se realizan las pruebas de funcionalidad y se suben al servidor para su publicación.
- Prevención de Fraudes "Wizink Bank" y Mediador de Seguros Grupo C "Banco Popular-e" 2015
- Fashion
   Sastrería Histórica IV "E.T. Patrimonio

   Nacional" Palacio Real 2880h 2003 -2005
   Patronaje (Transformaciones) "La Confianza"
   540h 2004 -2005
   Patronaje (Transformaciones) "La Confianza"
   540h 2004 -2005
   Diseño y Patronaje Industrial de Lencería y
   Baño "Instituto de la Mujer" 300h 2002
- Monitora de Tiempo Libre "Catitas Madrid" 270h1997 - 1999

## Languages

#### English

Advanced level - Cambridge First Certificate
2015 Melbournes Australia
NavitasCentre - Darwin/Sydney/Melbourne
Australia 2014 - 2015
Good Hope Studies - Cape Town South Africa
2009
Geos English Language Center - Malta 2008

#### Fraçais

Niveau Élémentaire avancé

### LT.

Diseño y Desarrollo Web 2022 - 2023

Diseño web: Figma y Photoshop Editores Código: Brackets y Visual Studio Code Lenguajes de Marcas: html, css y javascript

Microsoft 2013

Word, Excel, Power Point y Access: Avanzado

 Aplicaciones Informaticas de Gestión -Grupo SP (élite)

Contaplus, Nominaplus y Facturaplus: nivel usuario. CEP 1° DE Mayo "INEM" 300h.

### Skill

- Gran capacidad de trabajo en equipo aunque no tengo problema si debo trabajar independientemente
- Manejo de Editores y Constructores Web como Wordpress, Webflow y Squarespace
- Altamente cualificada para desarrollar funciones de atención al cliente gracias a mi trayectoria profesional

## **Work Experience**

 Web Designer & Developer 2022- 2023

Web personal, Web de recursos y Web Obrador de Pedraza

 Management, Finances & Customer Service
 Operadora de Control "Empark Aparcamientos y Servicios" 2018 - 2023 Atención al cte. multicanal, detección, análisis y resolución de incidencias y formación operadores junior.

**Administrativa** "Clinimark - Grupo Unidix" Distribuidora Productos Sanitarios 2016 - 2018

Analista de Pruebas, Gestor y Asesor E-Commerce "Citibank / Blanco Popular-e / Wizink Bank" 2015 - 2016

Tramitador Seguros Salud " Groupama" 2012

Administrativa y Recepcionista " Real Canoe" 2006 - 2013

Taquillera " Grupo Avanza S.A" 2009 - 2012

Fashion

Sastrería Histórica "Patrimonio Nacional" 2004 - 2005 Patronaje, Corte y Confección de uniformes de gala.

**Patronista** "Diseñadora Marisa de la Fuente" 2004 - 2005

Patronista y Confección Prendas "Diseñadora Elena Lobo" 2004

Diseño, Elaboración de Muestrario, Arreglos y Almacén "D'orsay" Colección 2004-2005

